臺灣高雄地方法院交通事件裁定
原處分機關　高雄市政府
異　議　人
即受處分人　丙○○
上列異議人即受處分人因違反道路交通管理處罰條例案件，對於
高雄市政府民國95年10月18日所為之裁決（高市府交裁字第裁32
-Z00000000號裁決書），聲明異議，本院裁定如下：
    主  文
異議駁回。
    理  由
一、原處分意旨略以：異議人即受處分人丙○○於民國94年8 月
    19日10時36分許，駕駛車牌號碼YK-4656 號自用小客車，行
    經最高速限100 公里之國道一號北上273 公里處時，為警以
    科學儀器測得該車時速113 公里，超速13公里。經國道公路
    警察局第四警察隊警員以該車有違反道路交通管理處罰條例
    第33條第1 項規定之行為，而掣單逕行舉發。嗣異議人於舉
    發通知單上所載之應到案日期前提出申訴，經原處分機關認
    異議人之申訴無理由，乃依道路交通管理處罰條例第33 條
    第1 項之規定，裁處新臺幣（下同）6,000 元罰鍰，並依道
    路交通管理處罰條例第63條第1 項記違規點數1 點。
二、聲明異議意旨略以：異議人於上開所述之時地並未超速；且
    裁決書亦未附相關證據；又裁決書所載舉發違規法條不明確
    ，未載明係違反道路交通管理處罰條例第33條第1 項第幾款
    ；依道路交通管理事件統一裁罰基準表及處理細則之規定，
    超速未滿20公里，最高罰鍰應為4500元；又依道路交通管理
    處罰條例第7 條之2 第3 項之規定，採用固定或非固定式科
    學儀器取得證據資料證明者，於一般道路須至少於100 公尺
    ，於高速公路、快速公路須至少於300 公尺前，明顯標示之
    ，但本件警方舉發時，並未擺設警告標示。為此聲明異議，
    請求撤銷原處分云云。
三、按汽車行駛於高速公路或設站管制之道路，而不遵管制之規
    定者，處汽車駕駛人新臺幣3 千元以上6 千元以下罰鍰，並
    記違規點數1 點，觀諸94年12月18日修正，95年7 月1 日施
    行前之道路交通管理處罰條例第33條第1 項、第63條第1項
    第1 款分別定有明文。
  (一)本件異議人於94年8 月19日10時36分許，駕駛車牌號碼YK-4
    656 號自用小客車，行經最高速限100 公里之國道一號北上
    273 公里處，被警以雷射槍測定行速113 公里，限速100 公
    里，超速13公里，經國道公路警察局第四警察隊警員以該車
    有違反道路交通管理處罰條例第33條第1 項規定之行為，而
    掣單逕行舉發之事實，為異議人所是認，且有內政部警政署
    國道公路警察局第四警察隊94年8 月19日公警局交字第Z000
    00000 號舉發違反道路交通管理事件通知單1 份附卷可稽M
    ，堪認屬實。
  (二)證人即舉發之內政部警政署國道公路警察局第四警察隊警員
    乙○○於本院95年12月18日調查時證稱：本件是其在國道一
    號北上273 公里處以雷射槍測定異議人駕駛之自小客車行速
    113 公里，當時測距是242.4 公里，即測定位置與該部車輛
    之距離，而該處限速為100 公里，測得後依規定攔停等語；
    另證人即舉發之內政部警政署國道公路警察局第四警察隊警
    員甲○○亦證稱：攔停異議人之後，有將本件雷射測速槍之
    證明文件拿給他看等語（見本院95年12月18日調查筆錄）。
    又本件舉發單位所使用之雷達測速器於本件舉發之前，最近
    一次檢定日期為94年5 月25日一節，有證人乙○○及甲○○
    於本院95年12月18日調查時提出之臺灣光學有限公司函文在
    卷可證，足見本件舉發過程所使用之測速器應無故障或錯誤
    。則依上開證人乙○○及甲○○之證言，其等取締異議人超
    速時所用者係雷射測速槍，為科技儀器，具有客觀及高度之
    精密性，且又明確鎖定異議人之車輛，並未錯誤認定。而證
    人乙○○及甲○○係擔任公職之警員，其公正執法應可期待
    ；且上開2 位證人已在本院作證時具結在案，其等與異議人
    素無仇隙，並無構陷異議人之必要及冒偽證受刑事處罰之風
    險；且本院經查亦無任何證據足資證明執勤員警有捏造事實
    、違法取締之情事，則執勤警員本其加強道路交通管理、維
    護交通秩序、確保交通安全職責所為之逕行舉發，自應受到
    合法、正確而真正之推定，上開2 位證人之上開證言應堪採
    信。是以，異議人有於94年8 月19日10時36分，駕駛車牌號
    碼YK-4 656號自用小客車，行經最高速限100 公里之國道一
    號北上273 公里處時行速113 公里，而超速13公里之情事，
    堪予認定。故異議人辯稱其未超速云云，不可採信。而本件
    違規事實，業經上開2 位證人證述明確，如上所述，則本件
    舉發確有所據，而非如異議人所陳之毫無證據。故異議人認
    本件並無相關證據云云，尚有誤會。
  (三)觀諸94年12月18日修正，95年7 月1 日施行之道路交通管理
    處罰條例第7 條之2 第3 項固然規定「對於前項第九款之違
    規行為（即行車速度超過規定之最高速限或低於規定之最低
    速限），採用固定或非固定式科學儀器取得證據資料證明者
    ，於一般道路須至少於1 百公尺，於高速公路、快速公路須
    至少於3 百公尺前，明顯標示之。」然查，異議人係在94年
    8 月19日違規被警舉發，當時該條項尚未施行，自不能以規
    定適用於本案件。是本件舉發警員於設置測速照相設備之處
    所前方，縱未設有類似「前有測速照相」之標示，其舉發程
    序仍無不法之處。故異議人以此置辯，即屬無據。
  (四)再按聲明異議，無停止執行之效力，但依法裁定停止執行者
    ，不在此限，道路交通案件處理辦法第15條定有明文。又違
    反道路交通管理事件行為人，未依規定自動繳納罰鍰，或未
    依規定到案聽候裁決，處罰機關應依基準表逕行裁決之；又
    違反道路交通管理處罰條例第33條第1 項規定，逾越應到案
    期限30日以上者，裁罰6000元，違反道路交通管理事件統一
    裁罰基準及處理細則第44條第1 項、違反道路交通管理事件
    統一裁罰基準表分別訂有明文。而異議人於94年8 月19日即
    已合法收受送達，上開第四警察隊所製發公警局交字第Z000
    00 000號之舉發通知單，其上註明之應到案日期為94年9 月
    3 日；異議人並未依規定自動繳納罰鍰（最低額），高雄市
    政府復於95年10月18日開立違反道路交通管理事件裁決書（
    高市府交裁字第裁32-Z00000000號），亦經95年10月25 日
    合法送達等情，為異議人所不爭執，並有上開舉發通知單、
    裁決書及其送達證明文件附卷可憑，足認實在。則本件異議
    人既未依規定自動繳納罰鍰，而高雄市政府於上開裁決書裁
    處罰鍰6000元，且記違規點數1 點，核屬有據。故異議人以
    此爭執裁處罰鍰金額不當，自無理由。
  (五)至本件內政部警政署國道公路警察局第四警察隊94年8 月19
    日公警局交字第Z000 00000號舉發違反道路交通管理事件通
    知單、高雄市政府高市府交裁字第裁32-Z00000000號95年10
    月18日開立之違反道路交通管理事件裁決書，固然僅填載舉
    發違反法條為道路交通管理處罰條例第33條第1 項，而未載
    明係該條項第幾款。惟審諸上開文件中此外其餘各項關於違
    規時間、地點、車輛、違規事實等記載均為翔實，足資明確
    顯示本件違規事實，而得以據此審認所違規之條款係該條項
    第1 款至明。則上開漏載違反之道路交通管理處罰條例第33
    條第1 項「第1 款」，尚不影響本件舉發之效力。故異議人
    據此為異議理由，亦屬無由。
四、綜上所述，異議人所辯及其理由，均非可採。從而，原處分
    機關依首揭規定所為之處分，於法尚無違誤，本件異議為無
    理由，應予駁回。爰依道路交通管理處罰條例第87條第2 項
    、道路交通案件處理辦法第19條，裁定如主文。
中　　華　　民　　國　　96　　年　　1 　　月　　17　　日
                      交通法庭  法　官  洪乙心
以上正本證明與原本無異。
如不服本裁定應於送達後5日內向本院提出抗告狀。
中　　華　　民　　國　　96　　年　　1 　　月　　17　　日
                                書記官  卓榮杰
